臺灣高等法院刑事判決
109年度上訴字第3134號
上  訴  人  
即  被  告  郭怡君


選任辯護人  林忠熙律師（法扶律師）
上列上訴人即被告因違反毒品危害防制條例等案件，不服臺灣宜
蘭地方法院108年度訴字第297號，中華民國109年5月25日第一審
判決（起訴案號：臺灣宜蘭地方檢察署108年度偵字第4346、436
3、5118號），提起上訴，本院判決如下：
    主  文
原判決關於郭怡君部分撤銷。
郭怡君犯如附表編號1至4所示之罪，各處如附表編號1至4本院論
罪科刑欄所示之刑；又犯如附表編號5、6之罪，各處如附表編號
5、6本院論罪科刑欄所示之刑。應執行有期徒刑拾貳年。
    事  實
一、郭怡君明知海洛因、甲基安非他命分別屬毒品危害防制條例
    第2條第2項第1款、第2款所規定之第一級毒品、第二級毒品
    ，不得非法販賣、持有。竟分別與陳志雄（本院另行審結）
    基於共同販賣第一級毒品海洛因以營利之犯意聯絡，先後於
    如附表編號1至4所示時間、地點，以各該犯罪行為欄所示方
    式，販賣第一級毒品予尤正榮（數量、價格均詳如附表編號
    1至4所示），均經交付毒品而完成販賣行為。又分別與陳志
    雄（本院另行審結）基於共同販賣第二級毒品甲基安非他命
    以營利之犯意聯絡，先後於如附表編號5、6所示時間、地點
    ，以各該犯罪行為欄所示方式，販賣第二級毒品予陳世彬（
    數量、價格均詳如附表編號5、6所示），均經交付毒品而完
    成販賣行為。嗣經實施通訊監察，於108年8月1日經警前往
    宜蘭縣○○市○○路00號前查獲陳志雄，並扣得電子磅秤1台、
    陳志雄所持用之0000000000號行動電話等物，而循線查悉上
    情。
二、案經宜蘭縣政府警察局、行政院海洋委員會海巡署艦隊分署
    第一海巡隊分別報告臺灣宜蘭地方檢察署檢察官偵查起訴。
    理  由
壹、證據能力：
    按被告之自白，非出於強暴、脅迫、利誘、詐欺、疲勞訊問
    、違法羈押或其他不正之方法，且與事實相符者，得為證據
    ，刑事訴訟法第156條第1項定有明文。又被告以外之人於審
    判外之陳述，雖不符刑事訴訟法第159條之1至第159條之4規
    定，而經當事人於審判程序同意作為證據，法院審酌該言詞
    陳述或書面陳述作成時之情況，認為適當者，亦得為證據；
    當事人、代理人或辯護人於法院調查證據時，知有刑事訴訟
    法第159條第1項不得為證據之情形，而未於言詞辯論終結前
    聲明異議者，視為有前項之同意，刑事訴訟法第159條之5第
    1、2項亦有明定。本判決下列所引用被告自白，並無不法取
    得情事，且與事實相符；其他審判外陳述之供述證據部分，
    亦經檢察官及被告、辯護人表示同意有證據能力（本院卷第
    266至273頁），而被告迄至本院言詞辯論終結前，亦未就供
    述證據之證據能力聲明異議（本院卷第393至423頁），經本
    院審酌各該陳述作成時之情況，核無違法不當情事，因而認
    為適當，均有證據能力。至本院所引之其他非供述證據部分
    ，經查並非違法取得，亦無依法應排除其證據能力之情形，
    復與本案待證事實具有自然之關連性，均有證據能力。
貳、認定犯罪事實所憑證據及理由：
一、上揭事實，業據被告於原審、本院審理時坦承不諱（原審卷
    一第299至300頁、原審卷二第90至92頁，本院卷第419頁）
    ，核與證人尤正榮、陳世彬之證述相符（他字第173號卷第1
    88至204、288至231頁，偵字第4346號卷二第5頁，原審卷一
    第74至75頁），並有同案被告陳志雄之供述在卷可佐（偵字
    第4346號卷二第88至94頁）。此外，復有陳志雄與尤正榮、
    陳世彬間之通訊監察譯文在卷可憑（宜蘭縣警局卷00000000
    00號卷一第121至123、129至132頁），足認被告所為自白與
    事實相符，堪予採憑。
二、查毒品本無一定之公定價格，是其各次買賣之價格，當亦各
    有差異，或隨供需雙方之資力、關係之深淺、需求之數量、
    貨源之充裕與否、販賣者對於資金之需求程度，以及政府查
    緝之態度，進而為各種不同之風險評估，而為機動性之調整
    ，是其價格標準，自非一成不變，且販賣者從各種「價差」
    或「量差」或「純度」謀取利潤方式，亦有差異，然其所圖
    利益之非法販賣行為目的，則屬相同，並無二致。再以一般
    民眾之普遍認知，毒品價格非低、取得不易，且毒品交易向
    為政府查禁森嚴且重罰不寬貸，衡諸常情，倘非有利可圖，
    殊無必要甘冒持有毒品遭查獲、重罰之極大風險，無端親送
    至交易處所，平添為警查獲之可能。從而，除確有反證足資
    認定係基於某種非圖利本意之關係外，通常尚難因無法查悉
    其買進、賣出之差價，而諉無營利之意思，或阻卻販賣犯行
    之追訴，致知過坦承者難辭重典，飾詞否認者反得逞僥倖，
    而失情理之平。查本案如附表所示各次販賣毒品之交易方式
    ，乃由同案被告陳志雄與尤正榮、陳世彬聯繫毒品交易結果
    ，再由被告出面前往約定收取價金、交付毒品，或僅收取價
    金，再另行交付毒品，顯見彼等有意規避為警查獲之風險，
    衡諸常情，倘無利可圖，殊無必要甘冒持有毒品遭查獲、重
    罰之極大風險，無端平添出面交易毒品而為警查獲之可能。
    足認被告與同案被告乃共同基於販賣毒品以牟利之意圖而共
    同為本案販賣毒品之行為分擔甚明。
三、從而，被告本案如附表所示之共同販賣第一級毒品犯行、共
    同販賣第二級毒品犯行，事證均臻明確，被告各次犯行，均
    堪認定，應依法論科。　　
參、論罪：
一、按海洛因、甲基安非他命分別係毒品危害防制條例第2條第2
    項第1款、第2款規定之第一級毒品及第二級毒品。核被告就
    附表編號1至4所為，均係犯毒品危害防制條例第4條第1項之
    販賣第一級毒品罪；就附表編號5、6所為，則均係犯毒品危
    害防制條例第4條第2項之販賣第二級毒品罪。被告基於前開
    犯罪而持有毒品之低度行為，為各該販賣之高度行為所吸收
    ，均不另論罪。被告各次販賣毒品犯行，乃與同案被告陳志
    雄以相互分工之方式，由陳志雄與尤正榮、陳世彬進行毒品
    交易之約定，再由被告出面收取價金、由被告或陳志雄交付
    毒品等構成要件行為，以遂彼等販賣毒品犯行，是被告與同
    案被告陳志雄間，就如附表所示各次販賣第一級毒品、販賣
    第二級毒品犯行，具犯意聯絡與行為分擔，為共同正犯。被
    告所為如附表所示各次共同販賣第一級毒品犯行、及共同販
    賣第二級毒品犯行，犯意各別、行為互殊，應予分論併罰。
二、有關累犯加重之說明：
　㈠按數罪併罰之案件，刑法第50條、第51條僅係規範數罪所宣
    告刑應如何定其應執行刑之問題，基於數宣告刑，應有數刑
    罰權之本質，倘併罰之數罪中，有一罪或部分之罪，其刑已
    於定執行刑之裁定前執行完畢者，並不因嗣後定執行刑而影
    響其刑已執行完畢之事實，於其執行完畢，五年以內故意再
    犯有期徒刑以上之罪者，自當成立累犯等旨（最高法院104
    年度第6次刑事庭會議決議意旨參照）。
　㈡查被告前於107年間因施用毒品案件，分別經臺灣宜蘭地方法
    院以107年度簡字第444號判決、107年度簡字第718號判決、
    107年度簡字第937號判決、107年度簡字第1038號判決分別
    處有期徒刑2月、有期徒刑3月、有期徒刑1月、有期徒刑2月
    ，並均諭知如易科罰金，以新臺幣（下同）1,000元折算1日
    確定，並經同院以108聲字第51號裁定應執行有期徒刑6月，
    如易科罰金，以1,000元折算1日確定，此部分自108年1月11
    日入監起算刑期，至108年5月9日縮刑期滿出監。又因偽造
    文書、恐嚇案件，經同院以107年度訴字第409號判決分別處
    有期徒刑6月、有期徒刑5月，均諭知如易科罰金，以1,000
    元折算1日確定。上開2罪之宣告刑，與前述經同院108聲字
    第51號裁定應執行刑之各罪，由同院108年度聲字第492號裁
    定應執行刑為有期徒刑1年4月，如易科罰金，以1,000元折
    算1日確定，並自108年10月26日入監執行至109年11月6日縮
    刑期滿執行完畢等情，有本院被告前案紀錄表、臺灣宜蘭地
    方檢察署檢察官執行指揮書在卷可稽（本院卷第179至196、
    511、515頁）。是被告就臺灣宜蘭地方法院108聲字第51號
    裁定所定應執行之有期徒刑6月，已於108年5月9日出監而執
    行完畢在案，該部分各罪，雖與另案符合數罪併罰之要件，
    而由臺灣宜蘭地方法院108聲字第492號裁定定應執行刑為有
    期徒刑1年4月，自108年10月26日入監執行至109年11月6日
    執行完畢，然前開自108年1月11日至108年5月9日所執行之
    刑，既已執行完畢，依照上開說明，即不受後案另定應執行
    刑之影響。是被告於108年5月9日出監後，5年內犯本案如附
    表所示之販賣第一、二級毒品犯行，符合刑法第47條第1項
    所定之累犯要件。本院衡酌司法院大法官釋字第775號解釋
    意旨，被告已多次因施用毒品案件經論罪科刑並執行刑罰，
    竟於執行完畢後，進而為販賣毒品犯行，足見被告對刑罰之
    反應力較低，且主觀惡性較重，因認應予加重其刑。
三、有關刑之減輕：
　㈠毒品危害防制條例第17條第2項之適用：
　　按犯毒品危害防制條例第4條至第8條之罪，於偵查及審判中
    均自白者，減輕其刑，毒品危害防制條例第17條第2項定有
    明文；而毒品危害防制條例第17條第2項之規定，係為鼓勵
    是類犯罪行為人自白、悔過，並期訴訟經濟、節約司法資源
    而設，故此所謂「自白」，係指對自己之犯罪事實全部或主
    要部分為肯定供述之意（最高法院103年度台上字第3091號
    判決要旨參照）。查被告就本案販賣第一級毒品犯行、販賣
    第二級毒品犯行之全部犯罪事實，已於原審、本院審理時自
    白（原審訴字卷一第299至300、原審訴字卷二第90至91頁，
    本院卷第419頁）。而被告於偵查階段未經傳喚、訊問，而
    未予以是否自白犯罪之機會，是此等不利益應非可歸責於被
    告，依上述毒品危害防制條例第17條第2項之立法意旨，應
    認被告仍符合毒品危害防制條例第17條第2項之規定，於附
    表所示各罪，均予以減輕其刑。
　㈡刑法第59條規定之適用：
　⒈按犯罪之情狀顯可憫恕，認科以最低刑度仍嫌過重者，得酌
    量減輕其刑，刑法第59條定有明文，所謂顯可憫恕，係指被
    告之犯行有情輕法重之情，客觀上足以引起一般人同情，處
    以法定最低刑度仍失之過苛，尚堪憫恕之情形而言；再者，
    販賣毒品之人，其原因動機不一，犯罪情節未必盡同，或有
    大盤毒梟者，亦有中、小盤之分，甚或僅止於吸毒者友儕間
    為求互通有無，其販賣行為所造成危害社會之程度自屬有異
    ，法律科處此類犯罪，所設之法定最低本刑卻相同，不可謂
    不重。倘依其情狀處以有期徒刑，即足以懲儆，並可達防衛
    社會之目的者，自非不可依客觀之犯行與主觀之惡性二者加
    以考量其情狀，是否有可資憫恕之處，適用刑法第59條之規
    定酌量減輕其刑，期使個案裁判之量刑，能斟酌至當，符合
    比例原則。
　⒉被告所犯如附表編號1至4之販賣第一級毒品犯行，及附表編
    號5、6之販賣第二級毒品犯行，雖助長毒品流通，戕害國人
    健康，危害非輕，惟其上開販賣毒品犯行，均係與同案被告
    陳志雄共同為之，觀之彼等之分工模式，係由同案被告陳志
    雄與購毒者聯繫確認交易之毒品種類、數量、價金等事項，
    再推由被告郭怡君前往約定地點交付毒品並收取價金，以被
    告所參與部分，為警查獲之風險較高，對於整體販賣毒品犯
    行之決意程度較低，與同案被告陳志雄提供毒品、收受對價
    ，復直接購毒者約定販賣毒品之數量及價金，分工角色與可
    非難程度，均明顯有別。被告所犯販賣第一級毒品罪，為法
    定本刑死刑、無期徒刑，得併科2,000萬元以下罰金之罪，
    而販賣第二級毒品罪，法定本刑為7年以上有期徒刑，得併
    科1,000萬元以下罰金之罪，經依毒品危害防制條例第17條
    第2項之規定減輕其刑，仍有縱使處以法定最低度刑猶嫌過
    重，而均有情輕法重、客觀上足以引起一般同情，堪予憫恕
    之處。爰就被告所犯上開各次販賣第一級毒品罪、販賣第二
    級毒品罪部分，均依刑法第59條規定予以酌減其刑，並與其
    前開加重事由，除法定刑死刑、無期徒刑不得加重部分外，
    予以先加後減之。
肆、原判決關於本案被告部分撤銷之說明：
一、原審以被告犯罪事證明確，而予以論罪科刑，固非無見。惟
    ：
　㈠原審未審酌被告於本案參與分工之角色及犯罪情節，有前述
    情輕法重而情堪憫恕之狀況，未依刑法第59條之規定酌減其
    刑，尚有未妥。
　㈡有關沒收部分，按除有其他特別規定者外，犯罪工具物必須
    屬於被告所有，或被告有事實上之處分權時，始得在該被告
    罪刑項下諭知沒收；至於非所有權人，又無共同處分權之共
    同正犯，自無庸在其罪刑項下諭知沒收（最高法院107年7月
    17日第5次刑事庭會議決議參照）。而就販賣毒品所用之物
    ，固應優先適用修正後毒品危害防制條例第19條第1項規定
    ，不問屬於犯罪行為人與否，宣告沒收，並依修正後刑法第
    38條第4項規定，於全部或一部不能沒收或不宜執行沒收時
    ，追徵其價額，然考其立法理由，係為「擴大沒收範圍，使
    犯第4條至第9條、第12條、第13條或第14條第1項、第2項之
    罪所用之物，不問是否屬於犯罪行為人所有，均應沒收之，
    以遏止相關犯罪之發生」。查扣案之0000000000號行動電話
    、電子磅秤1台，為同案被告陳志雄所有之物，業據同案被
    告陳志雄供承在卷（原審卷二第86頁），且有前開通訊監察
    譯文在卷足佐，原判決已依毒品危害防制條例第19條第1項
    規定，於同案被告陳志雄罪刑項下就上開物品宣告沒收，自
    已足以遏止其犯罪，且卷內亦無證據足資認定被告於本案持
    用該行動電話，或對該行動電話具共同處分權，揆諸上開說
    明，自無再於被告罪刑項下重複宣告沒收之必要。原判決未
    審酌上情，亦未說明何以於被告罪刑項下亦有就該行動電話
    、電子磅秤予以宣告沒收之理由，自非妥適。且原判決就附
    表二編號5部分，於被告罪刑項下宣告沒收「分裝袋壹包」
    （原判決第20頁），然卷內扣案之分裝袋係同案被告陳世彬
    經扣案之物（見原審卷一第244頁扣押物品清單），原審逕
    於被告販賣第一級毒品予尤正榮之罪刑項下宣告沒收，亦有
    違誤。
　㈢原判決既有上開可議之處，或為被告上訴指摘所及，或為本
    院依職權審認，自屬無可維持，應由本院就被告罪刑部分予
    以撤銷改判，而上開不應宣告沒收部分，予以撤銷。
二、本院量刑理由之說明：
　　爰審酌被告明知海洛因、甲基安非他命具成癮性，施用者多
    難以自拔，甚而危害社會治安，竟仍與陳志雄基於共同營利
    之意圖而將該等毒品販賣予他人等犯罪動機、目的、手段，
    與所生危害程度，並考量被告係於同案被告陳志雄與購毒者
    聯繫約定毒品交易內容後，依陳志雄之指示前往指定地點交
    付毒品並收取價金等分工與角色，兼衡被告之素行、智識程
    度，育有1名6歲女兒患有心臟病（見本院卷第425頁診斷證
    明書）等家庭生活經濟狀況等一切情狀，就被告所犯附表編
    號1至4所示各罪，分別量處有期徒刑7年7月、7年8月、7年7
    月、7年7月；就所犯附表編號5、6所示之罪，量處有期徒刑
    1年10月、2年。本院審酌被告所犯各罪之罪質、犯罪手法之
    類似性，與整體違反法秩序之可非難性，予以定應執行刑為
    有期徒刑12年。至被告雖因本案犯罪，分別向尤正榮、陳世
    彬收取購毒價金如附表各編號所示，然該等款項已交予同案
    被告陳志雄收受，被告並未因此獲有犯罪所得，業據同案被
    告陳志雄供明在卷，爰不就此於被告之罪刑項下宣告沒收，
    併此說明。　　　　
伍、被告經合法傳喚，無正當理由不到庭，爰不待其陳述逕行判
    決。　　
據上論斷，應依刑事訴訟法第369條第1項前段、第364條、第371
條、第299條第1項前段，判決如主文。
本案經檢察官陳怡龍提起公訴，被告上訴，經檢察官吳慧蘭到庭
執行職務。
中　　華　　民　　國　　110 　年　　2 　　月　　23　　日
                  刑事第二十二庭審判長法　官  洪于智
                                      法　官  陳銘壎
                                      法　官  汪怡君
以上正本證明與原本無異。
如不服本判決，應於收受送達後20日內向本院提出上訴書狀，其
未敘述上訴之理由者並得於提起上訴後20日內向本院補提理由書
（均須按他造當事人之人數附繕本）「切勿逕送上級法院」。
                                      書記官  賴怡孜
中　　華　　民　　國　　110 　年　　2 　　月　　24　　日
附錄：本案論罪科刑法條全文
毒品危害防制條例第4條
製造、運輸、販賣第一級毒品者，處死刑或無期徒刑；處無期徒
刑者，得併科新臺幣3千萬元以下罰金。
製造、運輸、販賣第二級毒品者，處無期徒刑或10年以上有期徒
刑，得併科新臺幣1千5百萬元以下罰金。
製造、運輸、販賣第三級毒品者，處7年以上有期徒刑，得併科
新臺幣1千萬元以下罰金。
製造、運輸、販賣第四級毒品者，處5年以上12年以下有期徒刑
，得併科新臺幣5百萬元以下罰金。
製造、運輸、販賣專供製造或施用毒品之器具者，處1年以上7年
以下有期徒刑，得併科新臺幣1百50萬元以下罰金。
前五項之未遂犯罰之。
附表：（以下有關陳志雄部分，業經本院另行審結在案）
編號 時間 地點 犯罪行為 原判決所處罪刑及沒收 本院論罪科刑及沒收 1（即原判決附表二編號4） 108年5月24日13時許  宜蘭縣○○鄉○○路00號旁之貨櫃屋外 尤正榮於108年5月23日21時20分許至同日22時6分許，以其所使用門號0000000000號行動電話與陳志雄所使用門號0000000000號行動電話聯絡購毒事宜後，陳志雄隨即推由與其有犯意聯絡之郭怡君前往宜蘭縣○○鄉「麥當勞速食店」對面之早餐店旁與尤正榮見面，尤正榮將購毒價金3500元交由郭怡君轉交陳志雄後，陳志雄再於左開時間、地點，將海洛因1包（重量約0.8公克）交付尤正榮，而完成交易。 郭怡君共同販賣第一級毒品，累犯，處有期徒刑拾伍年貳月。扣案之電子磅秤壹台，均沒收之。未扣案之行動電話壹支（內有門號0000000000號SIM卡壹張），均沒收之，於全部或一部不能沒收或不宜執行沒收時，追徵其價額。 郭怡君共同販賣第一級毒品，累犯，處有期徒刑柒年柒月。 2（即原判決附表二編號5） 108年5月30日22時許  宜蘭縣○○鄉○○路00號旁之貨櫃屋外  尤正榮於108年5月30日14時36分許至同日16時許，以其所使用門號0000000000號行動電話與陳志雄所使用門號0000000000號行動電話聯絡購毒事宜，陳志雄隨即推由與其有犯意聯絡之郭怡君前往宜蘭縣○○鄉「麥當勞速食店」對面路邊與尤正榮見面，尤正榮將購毒價金4500元交由郭怡君轉交陳志雄後，陳志雄再於左開時間、地點，將海洛因1包（重量約0.7公克）交付尤正榮，而完成交易。 郭怡君共同販賣第一級毒品，累犯，處有期徒刑拾伍年參月。扣案之行動電話壹支（內有門號0000000000號SIM卡壹張）、電子磅秤壹台、分裝袋壹包，均沒收之。 郭怡君共同販賣第一級毒品，累犯，處有期徒刑柒年捌月。 3（即原判決附表二編號8） 108年6月6日21時許  宜蘭縣○○鄉○○路00號旁之貨櫃屋外  尤正榮於108年6月6日18時31分許至同日19時28分許，以其所使用門號0000000000號行動電話與陳志雄所使用門號0000000000號行動電話聯絡購毒事宜，陳志雄隨即推由與其有犯意聯絡之郭怡君前往宜蘭縣○○鄉「麥當勞速食店」對面路邊與尤正榮見面，尤正榮將購毒價金1000元交由郭怡君轉交陳志雄後，陳志雄再於左開時間、地點，將海洛因1包（重量約0.2公克）交付尤正榮，而完成交易。 郭怡君共同販賣第一級毒品，累犯，處有期徒刑拾伍年壹月。扣案之行動電話壹支（內有門號0000000000號SIM卡壹張）、電子磅秤壹台，均沒收之。 郭怡君共同販賣第一級毒品，累犯，處有期徒刑柒年柒月。 4（即原判決附表二編號9） 108年6月14日21時許  宜蘭縣○○鄉○○路00號旁之貨櫃屋外  尤正榮於108年6月14日17時43分許至同日18時12分許，以其所使用門號0000000000號行動電話與陳志雄所使用門號0000000000號行動電話聯絡購毒事宜，陳志雄隨即推由與其有犯意聯絡之郭怡君前往宜蘭縣○○鄉「麥當勞速食店」對面路邊與尤正榮見面，尤正榮將購毒價金1000元交由郭怡君轉交陳志雄後，陳志雄再於左開時間、地點，將海洛因1包（重量約0.2公克）交付尤正榮，而完成交易。 郭怡君共同販賣第一級毒品，累犯，處有期徒刑拾伍年壹月。扣案之行動電話壹支（內有門號0000000000號SIM卡壹張）、電子磅秤壹台，均沒收之。 郭怡君共同販賣第一級毒品，累犯，處有期徒刑柒年柒月。 5（即原判決附表三編號6） 108年5月26日18時37分許  宜蘭縣○○鄉○○路00○00號4樓內 陳世彬於108年5月26日18時37分許，以其所使用門號0000000000號行動電話與陳志雄所使用門號0000000000號行動電話聯絡購毒事宜，陳志雄隨即推由與其有犯意聯絡之郭怡君前往左開地點與陳世彬見面，陳世彬將購毒價金5000元交由郭怡君轉交陳志雄後，陳怡君則當場交付甲基安非他命3包（重量約3公克）予陳世彬，而完成交易。 郭怡君共同販賣第二級毒品，累犯，處有期徒刑參年捌月。扣案之行動電話壹支（內有門號0000000000號SIM卡壹張）、電子磅秤壹台，均沒收之。 郭怡君共同販賣第二級毒品，累犯，處有期徒刑壹年拾月。 6（即原判決附表二編號8） 108年6月13日12時18分許  宜蘭縣○○鄉○○路00○00號前 陳世彬於108年6月13日12時12分至同日12時18分許，以其所使用門號0000000000號行動電話與陳志雄所使用門號0000000000號行動電話聯絡購毒事宜，約明以9000元購買甲基安非他命，陳志雄隨即推由與其有犯意聯絡之郭怡君前往左開地點與陳世彬見面，陳世彬將部分價金5000元交由郭怡君轉交陳志雄後，陳怡君則當場交付甲基安非他命數包（實際重量不詳）予陳世彬，而完成交易，陳世彬尚積欠4000元價金未付。 郭怡君共同販賣第二級毒品，累犯，處有期徒刑肆年。扣案之行動電話壹支（內有門號0000000000號SIM卡壹張）、電子磅秤壹台，均沒收之。 郭怡君共同販賣第二級毒品，累犯，處有期徒刑貳年。